【裁判字號】    89,交訴,141
【裁判日期】    900116
【裁判案由】    過失致死
【裁判全文】
臺灣新竹地方法院刑事判決                        八十九年度交訴字第一四一號
    公  訴  人  臺灣新竹地方法院檢察署檢察官
    被      告  甲○○
右列被告因過失致死案件，經檢察官提起公訴（八十九年度偵字第四四六八號），本
院判決如左：
    主  文
甲○○因過失致人於死，處有期徒刑陸月，如易科罰金，以參佰元折算壹日，緩刑參
年，緩刑期內付保護管束。
    事  實
一、甲○○於民國八十九年三月五日凌晨一時三十分許，駕駛車號ＡＶ－七四五三號
    自用小客車，前座附載女友施筱萍，沿台十五線省道（即西濱公路）由北往南即
    由新竹市南寮往苗栗縣竹南鎮方向行駛，行經台十五線省道七十七公里九百公尺
    （即港南段）處時，本應注意在該段道路行駛之行車速度，依標誌規定時速不得
    超過五十公里，且該處為彎道路面，自應減速慢行，以及應注意車前狀況，並隨
    時採取必要之安全措施，以避免危險之發生，而依當時之天候、光線、路況及視
    距等情，又無不能注意之情事，猶貿然以時速約一百公里之速度超速行駛，適因
    甲○○欲閃避坑洞，往外側車道閃避，惟因超速復因行經彎道未減速亦未警戒前
    方動態，復為防止車輛掉入路旁稻田，乃將方向盤快速往左打轉，致其所駕駛之
    前開車輛失去控制，斜向撞及中央分隔島並打轉致車頭呈逆向後，後方由朱有信
    （另經檢察官為不起訴處分確定）駕駛車號Ｗ四－五二０七號自用小客車，沿同
    方向在外側車道行駛，見狀閃避不及後，撞上前開甲○○車輛左後車門處，並推
    擠該車撞及安全島之燈桿，施筱萍因遭燈桿擠壓車輛，致頭部及胸腹部嚴重出血
    ，雖經送醫，於同日凌晨三時許，終因頭部及胸腹部鈍力損傷不治死亡。
二、案經臺灣新竹地方法院檢察署檢察官相驗後簽分偵查起訴。
    理  由
一、訊據被告陳志豪對於上開時地駕駛自用小客車，超速且行經彎道未減速疏未注意
    車前狀況而導致被害人施筱萍死亡之事實，業據被告於警局訊問時、檢察官偵查
    中及本院訊問審理時坦白承認，並經證人朱石信於警局訊問時及檢察官偵查中證
    述明確，此外，復有道路交通事故調查報告表一紙、照片三十一幀附卷可資證明
    。且被害人施筱萍確因本件車禍肇致頭部及胸腹部鈍力損傷而死亡，亦經臺灣新
    竹地方法院檢察署檢察官督同法醫師相驗屬實，製有勘驗筆錄、相驗屍體證明書
    、驗斷書各一紙在卷可查。
二、按汽車之行車速度，應依標誌之規定；且行經彎道時應減速慢行；又汽車行駛時
    ，駕駛人應注意車前狀況，並隨時採取必要之安全措施，道路交通安全規則第九
    十三條第一項第一款、第四款及第九十四條第三項分別定有明文。而上開車禍現
    場之道路，其行車速度，依標誌之規定時速不得超過五十公里，此有上開道路交
    通事故調查報告表（各欄項目明細內容）可參。是依照上開規定，被告於上開時
    地駕駛自小客車時，自應遵守上述交通安全規定，而有該等注意義務甚明。又被
    告肇致本件車禍時，天候、光線、路況及視距皆係良好，此業經被告供明在卷，
    並有上開道路交通事故調查報告表（各欄項目明細內容）可參，足認被告並無不
    能注意之情事，詎被告駕車行經上開地點時，仍超速、行經彎道未減速且疏未注
    意車前狀況以致肇事，其有過失，灼然明甚。此經臺灣新竹地方法院檢察署檢察
    官將全案送請臺灣省竹苗區車輛行車事故鑑定委員會鑑定結果，亦同此認定「甲
    ○○酒後（０．一六毫克／公升）駕駛小客車超速、超車失控為肇事原因，朱有
    信駕駛自小客無肇事因素，超速部分則有違規定。」；再經送請臺灣省車輛行車
    事故覆議鑑定委員會覆議鑑定結果，亦為相同之認定「照原鑑定意見」及「甲○
    ○夜晚酒後駕駛自小客車，行經彎道未減速反嚴重超速行駛，違規由路肩超車失
    控，為肇事原因。」、及「朱石信雖有超速行駛之違規行為，惟以甲○○之駕駛
    肇事情形，本會認為朱君即使依速限行駛，伋無法避免本案之發生」，分別有八
    十九年五月三日竹鑑字第八九０三二九號鑑定書及八十九年七月二十日、八月二
    十五日府覆議字第八九０九七二號覆議意見書各一份附卷可稽。
三、被告之於本件車禍，既有如上述之過失，且被害人確因本件車禍而死亡，已如前
    述，則被告之過失行為與被害人之死亡結果間，顯有相當因果關係。綜上所述，
    本件事證明確，被告之過失犯行，足以認定，應予依法論科。
四、核被告甲○○所為，係犯刑法第二百七十六條第一項過失致人於死罪。爰審酌被
    告案發當時係服役放假中與被害人同吃宵夜，因一時不慎，致涉本件犯行，且駕
    駛車輛嚴重超速行駛，造成施筱萍死亡，其過失要屬重大、被告無犯罪前科，素
    行尚佳、受有國中畢業之智識程度、被告與被害人為相戀六年之久之情侶，於肇
    事後並未逃逸，且事後已與被害人家屬達成和解，願娶施筱萍為妻（陰陽聯婚）
    ，有和解書一紙附卷可證（見本院卷宗第二十頁）及為死者施筱萍辦理喪事事宜
    ，並參諸被告於本件事故之過失情節、過失程度及犯罪後尚能坦白承認犯行，態
    度良好，深具悔意等一切情狀，量處如主文所示之刑，並諭知易科罰金之折算標
    準。又被告前未曾受有期徒刑以上刑之宣告，有臺灣高等法院被告全國前案紀錄
    表及臺灣新竹地方法院檢察署刑案資料查註紀錄表各一紙在卷可稽，其因一時疏
    忽，致罹刑章，犯後已深知悔悟，事後亦與被害人家屬達成和解，其歷經此次偵
    審程序及科刑判決之教訓後，當已知所警惕，而無再犯之虞，故本院認上開對其
    所宣告之刑，以暫不執行為適當，爰併宣告緩刑三年，緩刑期內併付保護管束，
    以勵來茲而啟自新。
據上論斷，應依刑事訴訟法第二百九十九條第一項前段，刑法第二百七十六條第一項
、第四十一條、第七十四條第一款、第九十三條第一項，罰金罰鍰提高標準條例第一
條前段、第二條，判決如主文。
本案經檢察官林鳳師到庭執行職務。
中      華      民      國    九十      年      一      月     十六     日
                                    臺灣新竹地方法院交通法庭
                                          法  官  馮  俊  郎
右正本證明與原本無異。
如不服本判決，應於判決送達後十日內向本院提出上訴狀（應附繕本），上訴於臺灣
高等法院。
                                          書記官  謝  國  聖
中      華      民      國    九十      年      一      月     十六     日
附錄本案論罪科刑實體法條全文：
刑法第二百七十六條第一項
因過失致人於死者，處二年以下有期徒刑、拘役或二千元以下罰金。


司法院資訊處製作；財團法人民間司法改革基金會備份。
